【裁判字號】    90,易,2648
【裁判日期】    900828
【裁判案由】    竊盜等
【裁判全文】
台灣板橋地方法院刑事判決                          九十年度易字第二六四八號
    公  訴  人  台灣板橋地方法院檢察署檢察官
    被      告  丙○○
                乙○○
右列被告因竊盜等案件，經檢察官提起公訴（九十年度偵字第五五三三、七七七八號
），本院判決如左：
    主  文
丙○○意圖為自己不法之所有，而侵占離本人所持有之物，處罰金壹仟元，如易服勞
役，以佰元折算壹日；又共同攜帶兇器竊盜，未遂，處有期徒刑肆月，如易科罰金
，以佰元折算壹日，扣案之磨平扳手壹支沒收。
乙○○共同攜帶兇器竊盜，未遂，處有期徒刑肆月，如易科罰金，以佰元折算壹日
，緩刑年。扣案之磨平扳手壹支沒收。
    事  實
一、丙○○前於民國（下同）八十九年間因搶奪等案件，經本院判處應執行有期徒刑
    一年七月，上訴台灣高等法院撤銷第一審判決，改判處應執行有期徒刑一年七月
    確定，尚未執行（不構成累犯）。猶不知悔改，於八十九年九月八日上午十一時
    許，在台北縣板橋市○○街口，發現脫離李明實所持有之重型機車駕駛執照一張
    ，竟意圖為自己不法之所有，侵占上開離李明實所持有之機車駕駛執照。之後丙○○將上開侵占所得之機車駕駛執照，於同日中午十二時三十分許，在台北縣板
    橋市○○街五十六號前，交予不知情之王建盛，請其以上開李明實駕駛執照之名
    義代為申請行動電話卡，惟王建盛因故未依丙○○之託申請行動電話卡。嗣於八
    十九年九月十日晚七時二十分許，在台北市○○○路與南海路口經警查獲王建盛
    ，因王建盛之供述而查知上情。復另行與乙○○共同意圖為自己不法之所有，於
    九十年四月二十日下午一時五分許，由乙○○攜帶其所有客觀上可作為兇器使用
    之磨平扳手一支，在台北縣三重市○○路與力行路口，由乙○○持上開磨平扳手
    撬開甲○○所有停放在該處之車號九Ｆ─九二五六號自用小客車之車門，而丙○○則在場把風，乙○○撬開甲○○車門後，已著手進入車內搜括財物之際，適為
    巡邏員警當場查獲而未遂，同時扣得乙○○所有供行竊所用之磨平扳手一支。
二、案經台北市政府警察局中正第二分局及台北市縣警察局三重分局報請台灣板橋地
    方法院檢察署檢察官偵查起訴。
    理  由
一、右揭事實，業據被告丙○○、乙○○迭於警訊及偵審中供承不諱，並經被害人李
    明實、甲○○及證人王建盛分別於警訊及偵查時指訴、證述屬實，復有贓物認領
    保管收據二紙附卷可稽，並有磨平扳手一支扣案可資佐證。又被告等人行竊所用
    之磨平扳手一支，經被告乙○○於本院供述：係鐵製，長度十公分、Ｔ字型，且
    前端有點尖。是以持之足以傷人身體或性命，客觀上自足以作為兇器使用。再攜
    帶兇器竊盜罪，只須於行竊時，有攜帶具有危險性之兇器即足，並不以攜帶之初
    ，即有行兇之意圖為必要。本案罪證明確，被告等犯行洵堪認定。
二、核被告二人所為，均係犯刑法第三百二十一條第二項、第一項第三款攜帶兇器竊
    盜未遂之罪。再被告二人就上開所犯竊盜罪間，有犯意聯絡及行為之分擔，應論
    以共同正犯。又被告丙○○侵占李明實機車駕駛執照之部分，核其所為，係另犯
    刑法第三百三十七條侵占離本人所持有之物之罪。再被告丙○○所犯上開二罪間
    ，犯意各別、罪名互異，應分論併罰。又被告二人已著手行竊，適為巡邏警員查
    獲而未遂，依刑法第二十六條前段之規定減輕其刑。爰分別審酌被告二人之品行
    、智識程度及被告二人因一時貪念而為本件犯行，惡性並非重大以及被告二人犯
    罪後坦承犯行等一切情狀，各量處如主文所示之刑，並分別諭知易科罰金、易服
    勞役之折算標準，用資懲儆。末查；被告乙○○前未曾受有期徒刑以上刑之宣告
    ，有台灣高等法院檢察署刑案紀錄簡覆表在卷可徵。被告乙○○因一時貪念而為
    本件犯行，初犯本罪，且對此犯行悔恨不已，經此偵審教訓，信已足收警惕之效
    ，應無再犯之虞，本院認被告乙○○宣告之刑以暫不執行為適當，爰依法諭知緩
    刑三年，以勵自新，並策來茲。至扣案之磨平扳手一支，係共同被告乙○○所有
    ，且係供行竊所用之物，業經被告乙○○供明在卷，故應依法宣告沒收。
據上論斷，應依刑事訴訟法第二百九十九條第一項前段，刑法第二十八條、第三百二
十一條第一項第三款、第二項、第三百三十七條、第二十六條前段、第四十一條第一
項前段、第四十二條第二項、第三十八條第一項第二款、第七十四條第一款，罰金罰
鍰提高標準條例第一條第前段、第二條，判決如主文。
本案經檢察官李海龍到庭執行職務
中      華      民      國       九十       年     八     月   二十八   日
                                      台灣板橋地方法院刑事第二庭
                                          法  官  潘  長  生
右正本證明與原本無異
如不服本判決應於送達後十日內向本院提出上訴狀
                                          書記官  王  增  華
中      華      民      國     九十       年     九     月     三     日
附錄本案論罪科刑法條全文：
刑法第三百二十一條
犯竊盜罪而有左列情形之一者，處六月以上五年以下有期徒刑：
一、於夜間侵入住宅或有人居住之建築物、船艦或隱匿其內而犯之者。
二、毀越門扇、牆垣或其他安全設備而犯之者。
三、攜帶兇器而犯之者。
四、結夥三人以上而犯之者。
五、乘火災、水災或其他災害之際而犯之者。
六、在車站或埠頭而犯之者。
前項之未遂犯罰之。
刑法第三百三十七條
意圖為自己或第三人不法之所有，而侵占遺失物、漂流物或其他離本人所持有之物者
，處五百元以下罰金。


司法院資訊處製作；財團法人民間司法改革基金會備份。
